臺灣板橋地方法院刑事判決　　　　　　　98年度訴字第4455號
公　訴　人　臺灣板橋地方法院檢察署檢察官
被　　　告　林瑞鋐
上列被告因毒品危害防制條例案件，經檢察官提起公訴（98年度
毒偵字第6934號），被告於準備程序中對被訴之事實為有罪陳述
，本院合議庭裁定由受命法官獨任行簡式審判程序，本院於99年
1 月29日判決，就被告如事實欄所示之犯行部分漏未判決，茲依
聲請人以板檢玉未99執4355字第04155 號函文聲請補充判決，本
院判決如下：
    主    文
林瑞鋐施用第一級毒品，累犯，處有期徒刑柒月；又施用第二級
毒品，累犯，處有期徒刑肆月；應執行有期徒刑玖月。
    事    實
一、林瑞鋐前因施用毒品案件，經送觀察、勒戒後，認無繼續施
    用毒品之傾向，於民國94年9 月23日執行完畢釋放出所，並
    由臺灣板橋地方法院檢察署檢察官於同日以94年度毒偵字第
    4610號不起訴處分確定。復因施用毒品案件，先後經本院以
    95年度簡字第3166號判處有期徒刑3 月確定，97年度易字第
    1025號判處有期徒刑5 月確定、97年簡字第5086號判處有期
    徒刑4 月確定，嗣以97年度聲字第4579號裁定定其應執行刑
    8 月，於98年3 月16日縮刑期滿執行完畢。詎猶不知悔改，
    竟分別基於施用第一級毒品海洛因、第二級毒品甲基安非他
    命之犯意，於98年9 月17日，在其位於臺北縣新莊市友人家
    中分別施用第一級毒品海洛因及第二級毒品甲基安非他命各
    1 次。嗣於同日凌晨4 時30分許，為警在臺北縣新莊市○○
    路207 巷7 弄11號3 樓查獲。
二、案經臺北縣政府警察局移送臺灣板橋地方法院檢察署檢察官
    偵查後起訴。
    理    由
一、按「除被告所犯為死刑、無期徒刑、最輕本刑為三年以上有
    期徒刑之罪或高等法院管轄第一審案件者外，於前條第一項
    程序進行中，被告先就被訴事實為有罪之陳述時，審判長得
    告知被告簡式審判程序之旨，並聽取當事人、代理人、辯護
    人及輔佐人之意見後，裁定進行簡式審判程序。」刑事訴訟
    法第273 條之1 第1 項定有明文。本件被告所犯毒品危害防
    制條例第10條第1 項之施用第一級毒品罪及同條第2 項之施
    用第二級毒品罪，非屬最輕本刑為3 年以上有期徒刑之罪，
    且被告於本院99年1 月18日準備程序進行中，已就被訴之事
    實為有罪之陳述，經審判長告知被告簡式審判程序之旨後，
    被告及公訴人均同意改依簡式審判程序審理，本院合議庭乃
    依上揭規定，裁定本件由受命法官獨任進行簡式審判程序，
    合先敘明。
二、上揭事實，業據被告林瑞鋐於本院準備程序及審理時自白不
    諱，且被告為警查獲後所採集之尿液檢體，經臺灣檢驗科技
    股份有限公司以氣相層析質譜儀法鑑定結果，呈嗎啡及甲基
    安非他命陽性反應（按施用海洛因後，係以嗎啡型態自尿液
    排出），有臺北縣政府警察局樹林分局毒品案件尿液檢體編
    號及姓名對照表（尿液檢體編號：Q0000000）及上揭公司出
    具之濫用藥物檢驗報告（報告日期：2009/11/11，報告編號
    ：UL/2009/B0089 ）附卷可稽（見98年度毒偵字第6934號卷
    第39頁），堪認被告之自白與事實相符。再者，被告有事實
    欄所載曾因施用毒品經觀察勒戒後，認無繼續施用毒品之傾
    向，於民國94年9 月23日執行完畢釋放出所，並由臺灣板橋
    地方法院檢察署檢察官於同日以94年度毒偵字第4610號不起
    訴處分確定之紀錄，亦有臺灣高等法院被告前案紀錄表1 份
    附卷可考。綜上所述，本案事證明確，被告犯行洵堪認定。
三、按海洛因係毒品危害防制條例第2 條第2 項第1 款規定之第
    一級毒品，甲基安非他命係同條例第2 條第2 項第2 款規定
    之第二級毒品，依該條例第10條第1 項規定：「施用第一級
    毒品者，處六月以上五年以下有期徒刑」、第2 項規定：「
    施用第二級毒品者，處三年以下有期徒刑」，又同條例第23
    條第2 項規定：「觀察、勒戒或強制戒治執行完畢釋放後，
    五年內再犯第十條之罪者，應依法追訴或裁定交付審理。」
    被告前因施用毒品，於94年9 月23日觀察、勒戒後，其於5
    年內再犯本件施用第一、二級毒品罪，依前揭說明，應依法
    追訴處罰之。核被告施用海洛因之行為，係犯毒品危害防制
    條例第10條第1 項之施用第一級毒品罪；被告施用甲基安非
    他命之行為，係犯同條例第10條第2 項之施用第二級毒品罪
    ；被告施用前後持有海洛因、甲基安非他命之低度行為，分
    別為施用之高度行為所吸收，不另論罪。被告所犯上開2 罪
    ，犯意各別，行為互殊，犯罪之構成要件亦不相同，應分論
    併罰。末查，被告前曾受有如事實欄第1 項所載之犯罪科刑
    及執行情形，有臺灣高等法院被告前案紀錄表1 份在卷可憑
    ，其於受有期徒刑之執行完畢後，5 年以內故意再犯本件有
    期徒刑以上之罪，為累犯，分別應依刑法第47條第1 項之規
    定加重其刑。
四、爰審酌被告前已有施用毒品之前科，並先後經觀察、勒戒之
    戒毒療程，始終未能戒除毒品之誘惑，顯見其自制力薄弱，
    惟其施用毒品之犯行係戕害自身健康，對社會治安危害非鉅
    ，暨其犯罪之目的、手段、犯後坦承犯行、態度良好等一切
    情狀，分別量處如主文所示之刑，並依法定其應執行之刑。
據上論斷，應依刑事訴訟法第273 條之1 第1 項、第299 條第1
項前段，毒品危害防制條例第10條第1 項、第2 項，刑法第11
條、第47條第1 項、第51條第5 款，判決如主文。
本案經檢察官賴建如到庭執行職務。
中    華    民    國   100    年    2     月    20    日
                  刑事第二十二庭  法  官  徐子涵
以上正本證明與原本無異。
                                  書記官  藍淑芬
中    華    民    國   100    年    2     月    20    日
附錄本案論罪科刑法條全文
毒品危害防制條例第十條
施用第一級毒品者，處六月以上五年以下有期徒刑。
施用第二級毒品者，處三年以下有期徒刑。